臺灣嘉義地方法院刑事判決　　　　　　　 96年度訴字第941號
公訴人　臺灣嘉義地方法院檢察署檢察官
被　告　甲○○
上列被告因違反毒品危害防制條例案件，經檢察官提起公訴（96
年度毒偵字第1325號、1511號），被告於準備程序中就被訴事實
為有罪之陳述，經本院合議庭裁定由受命法官改依簡式審判程序
審理，判決如下：
    主  文
甲○○施用第一級毒品，累犯，處有期徒刑玖月；扣案海洛因貳
包（合計淨重零點柒陸公克）、甲基安非他命肆包（合計淨重
點壹肆壹肆公克），均沒收銷燬之；上開海洛因外包裝袋貳個、
甲基安非他命外包裝袋肆個、空塑膠袋伍個、注射針筒支、玻
璃球壹個、斜削吸管貳支，均沒收。又施用第一級毒品，累犯，
處有期徒刑玖月。應執行有期徒刑壹年肆月；扣案海洛因貳包（
合計淨重零點柒陸公克）、甲基安非他命肆包（合計淨重點壹
肆壹肆公克），均沒收銷燬之；上開海洛因外包裝袋貳個、甲基
安非他命外包裝袋肆個、空塑膠袋伍個、注射針筒支、玻璃球
壹個、斜削吸管貳支，均沒收。
    事  實
一、甲○○前因施用毒品案件，經本院裁定令入戒治處所施以強
    制戒治，嗣以91年度毒聲字第708 號裁定停止戒治，所餘戒
    治期間付保護管束，於民國91年10月15日因停止其處分出監
    ，92年2 月18日保護管束期滿執行完畢，該案並經本院以91
    年度訴字第194 號判決應執行有期徒刑1 年2 月確定，於93
    年3 月17日縮短刑期假釋出監並付保護管束，93年6 月2 日
    保護管束期滿執行完畢；又因施用第二級毒品以及連續施用
    第一級毒品案件，分別經本院以94年度訴字第334 號判處有
    期徒刑5 月、臺灣高等法院臺南分院以94年度上訴字第780
    號判處有期徒刑1 年4 月，應執行有期徒刑1 年9 月確定在
    案，嗣經減刑後，於96年7 月16日執行完畢出監。詎其仍不
    知悔改，於強制戒治執行完畢後5 年內，先後為下列犯行：
    （一）基於施用第一級毒品及第二級毒品之犯意，於96年8
    月28日中午12時許，在其位於嘉義縣民雄鄉○○村○○路
    179 巷6 號之住處內，將第一級毒品海洛因及第二級毒品甲
    基安非他命混合後施用1 次；嗣於96年8 月28日21時許，在
    嘉義縣民雄鄉○○村○○路179 巷巷口為警查獲，並扣得其
    所有之第一級毒品海洛因2 小包（驗餘合計淨重0.76公克，
    空包裝總重0.61公克；扣押物品目錄表誤載為2 小包共毛重
    7.4 公克）、第二級毒品甲基安非他命4 小包（合計淨重3.
    1980克，取樣0.0566克檢驗，餘3.1414克及分裝袋；扣押物
    品目錄表誤載為4 小包共毛重22.1公克）、空塑膠袋5 個、
    注射針筒3 支、玻璃球1 個及斜銷吸管2 支；（二）另基於
    施用第一級毒品及第二級毒品之犯意，於96年9 月11日某時
    許，在上開住處，將第一級毒品海洛因及第二級毒品甲基安
    非他命混合後施用1 次；嗣於96年9 月14日16時20分許，經
    警得其同意採尿送驗，結果呈嗎啡及安非他命、甲基安非他
    命陽性反應，始悉上情。
二、案經嘉義市警察局第一分局、嘉義縣警察局民雄分局報請臺
    灣嘉義地方法院檢察署檢察官偵查起訴。
    理  由
一、本件被告所涉犯者為毒品危害防制條例第10條第1 項、第2
    項，均非死刑、無期徒刑、最輕本刑為3 年以上有期徒刑之
    罪或高等法院管轄第一審案件。本院行準備程序時，被告就
    被訴事實為有罪之陳述，經告知簡式審判程序之旨，並聽取
    檢察官及被告之意見後，本院爰依刑事訴訟法第273 條之1
    第1 項裁定由受命法官獨任進行簡式審判程序。故本件簡式
    審判程序之證據調查，依刑事訴訟法第273 條之2 之規定，
    不受同法第159 條第1 項、第161 條之2 、第161 條之3 、
    第163 條之1 及第164 條至第170 條規定之限制，合先敘明
    。
二、訊據被告對於上開犯罪事實均坦承不諱，就犯罪事實（一）
    部分，被告為警查獲後，經採集其尿液送驗後，呈嗎啡及安
    非他命類陽性反應，有正修科技大學超微量研究科技中心96
    年9 月27日檢驗報告、嘉義市警察局第一分局偵辦毒品危害
    防制條例案尿液送驗姓名對照表（代號為：1C960807）各1
    紙在卷可佐（見第一分局警卷第14頁、毒偵字第1325號偵查
    卷第17頁）；此外，並有搜索扣押筆錄、扣押物品目錄表、
    扣押物品收據各1 紙及照片7 張在卷可憑（見第一分局警卷
    第6 至12頁），另有海洛因2 小包、甲基安非他命4 小包、
    空塑膠袋5 個、注射針筒3 支、玻璃球1 個及斜銷吸管2 支
    扣案可資佐證。就犯罪事實（二）部分，則有高雄市立凱旋
    醫院96年9 月21日濫用藥物尿液檢驗報告及代號與真實姓名
    對照表（代號為：96民A156）各1 紙在卷可佐（見民雄分局
    警卷第4 至5 頁）。足認其具任意性之自白與事實相符，又
    被告前因施用毒品案件，經本院裁定令入戒治處所施以強制
    戒治，於92年2 月18日期滿執行完畢等情，業如前述，並有
    其臺灣高等法院被告前案紀錄表、全國施用毒品案件紀錄表
    在卷可稽，其於強制戒治執行完畢後5 年內再犯本案2 件施
    用第一級毒品、第二級罪之犯罪事證明確，堪以認定，應予
    依法論科。
三、論罪科刑：
(一)查海洛因、甲基安非他命分別為毒品危害防制條例所定之第
    一級毒品、第二級毒品，是核被告犯罪事實（一）、（二）
    所為，均係犯毒品危害防制條例第10條第1 項之施用第一級
    毒品罪，以及同條第2 項之施用第二級毒品罪；其施用前持
    有海洛因、甲基安非他命之低度行為，為施用之高度行為所
    吸收，均不另論罪。又被告犯罪事實（一）、（二）所為，
    均係以一施用毒品行為，同時施用海洛因、甲基安非他命，
    係一行為觸犯數罪名，均為想像競合犯，各應依刑法第55條
    之規定，從一重之施用第一級毒品罪論處。另刑法修正刪除
    第56條連續犯之規定，即係將本應各自獨立評價之數罪，回
    歸本來就應賦予複數法律效果之原貌，因此，就刑法修正施
    行後多次施用毒品之犯行，採一罪一罰，始符合立法本旨（
    最高法院96年度第9 次刑事庭會議決議參照）；是被告所為
    上開2 次犯行，犯意各別，行為互殊，應予分論併罰。又其
    前因施用毒品案件，經判決應執行有期徒刑1 年9 月確定，
    減刑後於96年7 月16日執行完畢出監，業如前述，並有前揭
    前案紀錄表在卷可佐，其於受徒刑之執行完畢後5 年內，故
    意再犯本件有期徒刑以上之2 罪，均應依刑法第47條第1 項
    之規定論以累犯，並均加重其刑。
(二)爰依被告之供述（見本院卷第33頁）及其前案紀錄表，審酌
    其國中畢業之智識程度，目前在公所擔任臨時工，與母親同
    住之生活狀況，以及其經強制戒治，猶屢次施用毒品，且本
    次係於前案執行完畢出監後2 個月內，即兩度遭查獲施用毒
    品，顯然缺乏禁絕毒害決心，惟施用毒品係屬戕害自身健康
    之行為，且其於警詢、偵查及本院審理中均坦承犯行，並於
    96年11月6 日開始參加美沙冬替代療法，有其提出之衛生署
    嘉義醫院診斷證明書1 紙附卷可佐（見本院卷第35頁），已
    見悔意等一切情狀，就被告所犯2 罪各量處如主文所示之刑
    ，並定其應執行之刑。
(三)扣案疑似海洛因之物2 小包，經檢驗確含海洛因成分，驗餘
    合計淨重0.76公克，空包裝總重0.61公克（扣押物品目錄表
    誤載為2 小包共毛重7.4 公克），有法務部調查局96年10月
    5 日調科壹字第09623071060 號鑑定書1 紙在卷可佐（見毒
    偵1325號偵查卷第15頁）；另扣案疑似安非他命之物4 小包
    ，經檢驗含第二級毒品甲基安非他命成分，合計淨重3.1980
    克，取樣0.0566克檢驗，驗餘合計淨重3.1414克（扣押物品
    目錄表誤載為4 小包共毛重22.1公克），則有憲兵司令部刑
    事鑑識中心96年9 月21日安鑑字第0960001501號鑑定書1 紙
    在卷可佐（見同上卷第14頁）；均應依毒品危害防制條例第
    18條第1 項前段之規定，沒收銷燬之。另扣案之空塑膠袋5
    個、注射針筒3 支、玻璃球1 個、斜削吸管2 支，以及上開
    海洛因之外包裝袋2 個、甲基安非他命之外包裝袋4 個，均
    係被告所有供施用毒品之物，業據被告供承在卷（見本院卷
    第31頁），爰依刑法第38條第1 項第2 款之規定，於其所犯
    之主刑項下諭知沒收。
據上論斷，應依刑事訴訟法第273條之1第1項、第299條第1項前
段，毒品危害防制條例第10條第1 項、第2 項、第18條第1 項前
段，刑法第11條前段、第55條、第47條第1 項、第51條第5 款、
第38條第1項第2款，判決如主文。
本案經檢察官江金星到庭執行職務。
中　　華　　民　　國　　96　　年　　11 　　月　　27 　日
                     刑事第三庭  法　官  陳 蒨 儀
上列正本證明與原本無異。
如不服本判決，應於判決送達後10日內向本院提出上訴狀，上訴
書狀依法應敘述具體理由，如未敘述具體理由者，應於上訴期間
屆滿後20日內補提理由書於本院（均應附繕本）。
中　　華　　民　　國　　96　　年　　11　　月　　28　　日
                                 書記官  楊 國 色
附錄本判決論罪法條：
毒品危害防制條例第10條
施用第一級毒品者，處6月以上5年以下有期徒刑。
施用第二級毒品者，處3年以下有期徒刑。
